【裁判字號】    97,簡上,923
【裁判日期】    980306
【裁判案由】    侵占
【裁判全文】
臺灣板橋地方法院刑事判決             97年度簡上字第923號
上  訴  人  臺灣板橋地方法院檢察署檢察官
上  訴  人  丙○○
即  被  告
上列上訴人因侵占案件，不服本院九十七年度簡字第五九二三號
中華民國九十七年七月九日第一審判決（聲請簡易判決處刑案號
：九十七年度偵緝字第一一四四號），提起上訴，本院管轄之第
二審合議庭判決如下：
    主    文
上訴駁回。
    犯罪事實
一、丙○○係逸品館實業有限公司（下稱逸品館公司）之負責人
    ，於民國九十六年七月二十日，向在臺北縣土城市○○街二
    十五號一樓經營花園小吃店之甲○○，表示逸品館公司係瑞
    影企業股份有限公司（下稱瑞影公司）之放臺主，可出租瑞
    影公司之伴唱產品予甲○○，雙方並簽立確認書一紙，約定
    花園小吃店向逸品館公司承租瑞影公司之伴唱產品，甲○○
    並當場交付租金共計新臺幣（下同）三萬元。惟丙○○於收
    得三萬元之現金後，當下竟意圖為自己不法之所有，將該筆
    款項予以侵占入己，而未將前開確認書及款項送交瑞影公司
    ，亦未將前開款項返還甲○○。後因甲○○於九十六年十二
    月七日遭到警方搜索，始悉上情。
二、案經甲○○向臺灣板橋地方法院檢察署檢察官提起告訴並經
    該署檢察官偵查聲請簡易判決處刑。
    理    由
一、訊據上訴人即被告丙○○對於有於前揭時地向告訴人甲○○
    收受三萬元一情固予承認，惟矢口否認有何侵占之行為，辯
    稱當時是因為告訴人所給付之金額並不足夠，所以只有代其
    向美華影音科技股份有限公司（下稱美華公司）申請，並無
    法向瑞影公司聲請云云。經查：
  (一)被告有於九十六年七月二十日，向在臺北縣土城市○○街二
    十五號一樓經營花園小吃店之告訴人，表示逸品館公司係瑞
    影瑞影公司之放臺主，可出租瑞影公司之伴唱產品予告訴人
    ，雙方並簽立確認書一紙，約定花園小吃店向逸品館公司承
    租瑞影公司之伴唱產品，告訴人並當場交付租金共計三萬元
    一情，業據證人即告訴人證述明確（見本院九十八年二月二
    十日審判筆錄第三頁至第六頁），並有確認書一份在卷可稽
    ，此情已足認定。
  (二)被告於收受告訴人所交付之三萬元後，並未代告訴人將之交
    予瑞影公司一情，有確認書（見臺灣板橋地方法院檢察署九
    十七年度他字第四八二號卷第三頁）及瑞影公司九十七年十
    一月十七日刑事陳報狀各一份在卷可稽（附於本院卷），被
    告對此亦予承認，此情同堪認定。
  (三)是以，被告於向告訴人承諾可出租瑞影公司之伴唱產品予告
    訴人並收受告訴人所給付之三萬元後，竟未代其交付予瑞影
    公司，且從未告知告訴人此情，復未返還款項予告訴人，足
    認其於收受告訴人之三萬元時，當即有侵占入己的不法意圖
    ，此情復堪認定。
  (四)被告雖辯稱有代告訴人交付予另一家美華公司云云，然除證
    人即告訴人證稱並無此情（見本院前揭審判筆錄第四頁至第
    六頁）；經本院函查美華公司之結果，亦無證據證明被告確
    實有代告訴人交付予美華公司之情，此有美華公司九十七年
    九月十二日及同年十月二十三日函文二份附於本院卷可資佐
    證；證人即被告之友人乙○○於本院審理中，亦證稱其並無
    法確定當時被告有與告訴人談妥美華公司之授權等語（見本
    院前揭審判筆錄第八頁至第十三頁），是依卷內證據所示，
    並無從使本院動搖前述依證據認定被告有罪之心證，被告所
    辯尚難採信。
  (五)綜上所述，本件事證已臻明確，被告犯行堪予認定，其所辯
    並不足採。
二、核被告所為，係犯刑法第三百三十五條第一項之侵占罪。原
    審以被告犯罪事證明確，予以論罪科刑，其認事用法均無不
    當，並審酌被告素行狀況、犯罪之動機、目的、手段、所侵
    占之款項、事後迄今均未和解等一切情狀，量處被告拘役四
    十日，並依刑法第四十一條第一項規定諭知易科罰金之折算
    標準，並無失出。被告上訴否認犯行，檢察官上訴認為量刑
    過輕，並均求予撤銷改判，均無理由，均應予駁回。
據上論斷，應依刑事訴訟法第四百五十五條之一第一項、第三項
、第三百六十八條，判決如主文。
本案經檢察官楊大智到庭執行職務。
中    華    民    國    98    年    3     月    6     日
                  刑事第二十庭審判長法  官  吳冠霆
                                    法  官  廖怡貞
                                    法  官  吳佳穎
上列正本證明與原本無異。
不得上訴。
                                    書記官  周百川
中    華    民    國    98    年    3     月    6     日


司法院資訊處製作；財團法人民間司法改革基金會備份。
